臺灣臺中地方法院民事判決　94年度簡字第12號
原　　　告　太子公寓大廈管理維護股份有限公司
法定代理人　乙○○
訴訟代理人　甲○○
訴訟代理人　廖健智 律師
複代理人　　洪明立 律師
被　　　告　大安紫金城大樓管理委員會
法定代理人　丙○○
訴訟代理人　詹漢山 律師
複代理人　　謝英吉 律師
當事人間返還履約保證金等事件，本院於94年8月15日言詞辯論
終結，判決如下：
    主    文
被告應給付原告新台幣參拾壹萬參仟柒佰柒拾陸元及自民國九十
三年十一月十三日起至清償日止，按年息百分之五計算之利息。
訴訟費用由被告負擔。
本判決得假執行；但被告如於假執行程序實施前，以新台幣參拾
壹萬參仟柒佰柒拾陸元為原告預供擔保，得免為假執行。
   事實及理由
一、按訴狀送達後，原告不得將原訴變更或追加他訴。但有第二
    百五十五條第一項第一款至第六款情形，不在此限；又訴之
    變更、追加他訴，於擴張或減縮應受判決事項之聲明行為無
    礙，民事訴訟法第二百五十五條定有明文。本件原告起訴時
    原聲明請求被告給付新台幣（下同）三百零三萬六千元，訴
    訟進行中，減縮為三十一萬三千七百七十六元，此屬民事訴
    訟法第二百五十五條第一項第三款所謂減縮應受判決事項之
    聲明，且被告亦無異議，而為本案之言詞辯論，揆諸前揭說
    明，自屬無礙，應予准許，此核先敘明。
二、本件原告起訴主張：原告於民國（下同）九十三年七月十日
    與被告第八屆管理委員會就辦理被告社區管理服務工作簽訂
    管理服務合約書（下稱系爭合約），有效期間自九十三年九
    月一日起至九十四年八月三十一日止，詎原告於九十三年八
    月三十一日下午十一時三十分欲進駐被告社區以履行系爭合
    約之行為時，被告不僅阻止原告進駐，並於當日發函通知原
    告終止系爭合約，被告顯係於不利於原告之時期任意終止系
    爭合約，致原告受有預期利益之損害。被告如未終止與原告
    間之委任契約，被告應給付原告管理維護、安全維護、環境
    維護人員之費用為每月二十二萬八千元。而（一）原告預計
    派駐被告社區管理、安全、環境維護人員之薪資如下：1.管
    理維護（總幹事）：傅宗雄：月薪二萬五千元、2.安全維護
    （管理員）：李有倫、魏炅堂、劉治捷時薪俱為八十元，每
    月薪資二萬八千八百元（計算式：80（元）×12（時）×30
    （天）＝28800），另林昌龍時薪為七十五元，每月薪資為
    二萬七千元（計算式：75（元）×12(時）×30（天）＝
    27000 ），四位管理員每月薪資共十一萬三千四百元、3.環
    境維護（清潔員）：楊袖江、廖幸花：每月薪資分別為一萬
    八千元、一萬七千元，二位清潔員每月薪資共三萬五千元，
    總計原告每月應給付該等人員之薪資共為十七萬三千四百元
    ；（二）年終獎金、禮金及營業稅部分：1.年終獎金（含春
    節獎金）：以人員月薪百分之二十五計算，共計四萬一千二
    百二十五元、2.中秋節及端午節禮金各五百元，總計七千元
    、3.營業稅：十三萬六千八百元（計算式：228000（元）×
    5%×12 （月）＝136800）；４. 營利事業所得稅：原告營
    利事業所得扣除以支出成本及費用後計算得出共一萬八千八
    百零七元（470175×4%=18807）（三）原告以每人每月薪資
    一萬七千四百元申報勞工保險及全民健康保險薪資，故每月
    上述人員原告每月應負擔之部分，共計一萬一千四百六十六
    元（5544 ＋5992＝11466）：1.勞工保險：雇主應負擔每人
    每月七百九十二元，每月共負擔五千五百四十四元（792×7
    ＝5544）。2.全民健康保險：雇主應負擔每人每月八百四十
    六，每月共負擔五千九百二十二元（846×7＝5992）。（四
    ）如被告未終止系爭合約，被告應給付原告管理、安全、環
    境維護人員之費用每月為二十二萬八千元，一年為二百七十
    三萬六千元，則原告在扣除應支出人員薪、稅款、年節禮金
    及勞健保費用後，得主張之金額為三十一萬三千七百七十六
    元（計算式：0000000－000000×00－00000－0000－000000
    －00000－00000×12＝313776），為此爰依民法第五百四十
    九條第二項提起本訴等語。並聲明：（一）被告應給付原告
    三十一萬三千七百七十六元及自起訴狀繕本送達翌日即九十
    三年十一月十三日起至清償日止，按年息百分之五計算之利
    息；（二）願供擔保請准宣告假執行。被告則以：原告應扣
    除之健保費用應以上揭人員實際領取薪資扣除始相符合云云
    置辯，並聲明：（一）判決駁回原告之訴；（二）如受不利
    判決，願供擔保請准宣告免為假執行。
三、不爭執之事實：
１、原告於九十三年七月十日與被告第八屆管理委員會簽訂系爭
    合約，有效期間自九十三年九月一日起至九十四年八月三十
　　一日止。
２、原告於九十三年八月三十一日下午十一時三十分欲進駐被告
 　 大樓時，被告第九屆管理委員會並於當日發函通知不承認第
    八屆管理委員會與原告簽訂之系爭合約。
３、依管理服務報價單總計應為二十二萬九千五百元，優惠價為
　　二十二萬八千元。
４、原告預計派駐被告社區管理、安全、環境維護人員之薪資如
    下：1.管理維護（總幹事）：傅宗雄：月薪二萬五千元、2.
    安全維護（管理員）：李有倫、魏炅堂、劉治捷時薪俱為八
    十元，每月薪資二萬八千八百元（計算式：80（元）×12
    （時）×30（天）＝28800），另林昌龍時薪為七十五元，
    每月薪資為二萬七千元（計算式：75（元）×12(時）×30
    （天）＝27000），四位管理員每月薪資共十一萬三千四百
    元、3.環境維護（清潔員）：楊袖江、廖幸花：每月薪資分
    別為一萬八千元、一萬七千元，二位清潔員每月薪資共三萬
    五千元，總計原告每月應給付該等人員之薪資共為十七萬三
    千四百元；
５、年終獎金、禮金及營業稅部分：
  (1)年終獎金（含春節獎金）：以人員月薪百分之二十五計算，共
    計四萬一千二百二十五元。
  (2)中秋節及端午節禮金各五百元，總計七千元。
  (3)營業稅：十三萬六千八百元（計算式：228000（元）×5%×
    12（月）＝136800）。
  (4)營利事業所得稅：原告營利事業所得扣除以支出成本及費用
    後計算得出共一萬八千八百零七元（470175×4%=18807）。
四、本件原告主張之上開事實，業據其提出大安紫金城大樓管理
    服務合約書、管理委員會會議簽到表、管理委員會九十三年
    八月三十一日通知合約無效函、簽收單、區分所有權人會議
    、薪資明細表、排班表、勞工保險卡（以上均為影本）等為
    證，核屬相符，被告除對勞健保支付費用爭執外，餘均不爭
    執，是本件原告之主張，除勞健保費用部分外，應均認為真
    實。
五、按當事人之一方，於不利於他方之時期終止契約者，應負損
    害賠償責任；損害賠償，除法律另有規定或契約另有訂定外
    ，應以填補債權人所受損害及所失利益為限；依通常情形，
    或依已定之計劃、設備或其他特別情事，可得預期之利益，
    視為所失利益；民法第五百四十九條第二項、第二百十六條
    定有明文。經查本件兩造於九十三年七月十日與被告第八屆
    管理委員會就辦理被告社區管理服務工作簽訂系爭合約，有
    效期間自九十三年九月一日起至九十四年八月三十一日止，
    原告於九十三年八月三十一日下午十一時三十分欲進駐被告
    社區以履行系爭合約之行為時，被告於當日發函通知原告終
    止系爭合約，已如上述，是被告顯係於不利於原告之時期任
    意終止系爭合約，致原告受有預期利益之損害，揆諸前開說
    明，原告請求被告賠償原告預期利益之損害，自屬有據。茲
    就原告所得求之金額詳述如下：
    （一）原告主張，本件被告如未終止與原告間之委任契約，
          被告應給付原告管理維護、安全維護、環境維護人員
　　　　　之費用為每月二十二萬八千元，此有系爭合約可証，
　　　　  且為兩造不爭執，可信為真。
  　（二）原告主張預計派駐被告社區管理、安全、環境維護人
    　　　員之薪資如下：
　　　1.管理維護（總幹事）：傅宗雄：月薪二萬五千元。
　　　2.安全維護（管理員）：李有倫、魏炅堂、劉治捷時薪俱
  　　　為八十元，每月薪資二萬八千八百元（計算式：80（元
　　　　）×12（時）×30（天）＝28800），另林昌龍時薪為
  　　　七十五元，每月薪資為二萬七千元（計算式：75（元）
　　　　×12(時）×30（天）＝27000），四位管理員每月薪資
　　　  共十一萬三千四百元。
　　　3.環境維護（清潔員）：楊袖江、廖幸花：每月薪資分別
  　　　為一萬八千元、一萬七千元，二位清潔員每月薪資共三
    　　萬五千元，總計原告每月應給付該等人員之薪資共為十
      　七萬三千四百元。
      此業據原告提出上述人員薪資表及排班表為証，且為被告
      所不爭執，是可信為真。
    （三）年終獎金、禮金及營業稅部分：
    　1.年終獎金（含春節獎金）：以人員月薪百分之二十五計
      　算，共計四萬一千二百二十五元。
      2.中秋節及端午節禮金各五百元，總計七千元。
      3.營業稅：十三萬六千八百元（計算式：228000（元）×
        5%×12（月）＝136800）。
      ４.營利事業所得稅：原告營利事業所得扣除以支出成本
　　　　　及費用後計算得出共一萬八千八百零七元（470175×
  　　　　4%=18807）。
    （三）原告主張上述受雇人員之勞健保費用應以實際投保薪
          資計算，被告雖辯稱應以受雇人員實際領取之薪資核
          算勞健保費用云云，惟查原告之主張業據其提出勞工
          保險卡為証，原告雇用之上述七名受雇人員每月投保
          薪資確為一萬七千四百元，是原告以每人每月薪資一
          萬七千四百元申報勞工保險及全民健康保險薪資所負
          擔之費用核計應扣除之勞健保費用負擔，自屬有據，
          被告之辯稱尚不足採。故每月上述人員原告每月應負
          擔之部分，共計一萬一千四百六十六元（5544＋5992
          ＝11466）：1.勞工保險：雇主應負擔每人每月七百
          九十二元，每月共負擔五千五百四十四元（792×7＝
          5544）。2.全民健康保險：雇主應負擔每人每月八百
　　　　　四十六，每月共負擔五千九百二十二元（846×7＝59
　　　　　92）。
　  （四）綜上，如被告未終止系爭合約，被告應給付原告管理
    　　　、安全、環境維護人員之費用每月為二十二萬八千元
      　　，一年為二百七十三萬六千元，則原告在扣除應支出
        　人員薪、稅款、年節禮金及勞健保費用後之預期利益
          為三十一萬三千七百七十六元（計算式：0000000－
　　　　　000000×00－00000－0000－000000－00000－00000
  　　　　×12＝313776）。
六、綜上所述，原告請求被告賠償預期利益之損失三十一萬三千
    七百七十六元，及自起訴狀繕本送達翌日即九十三年九月九
    日起至清償日止，按年息百分之五計算之利息，為有理由，
    應予准許。
七、原告陳明願供擔保請准宣告假執行，經核原告勝訴部份，係
    為所命給付金額未逾五十萬元之判決，爰依民事訴訟法第三
    百八十九條第一項第五款依職權宣告假執行；另被告並陳明
    願供擔保，聲請宣告免為假執行，經核並無不合，並酌定相
    當擔保金額免為假執行。
八、本件事證已臻明確，兩造其餘主張及所提證據與本院上開論
    斷無涉或無違，不予贅述。
九、本件訴訟費用、假執行及免為假執行之依據：民事訴訟法第
    七十八條、第三百八十九條第一項第五款、第三百九十二條
    。
中　　華　　民　　國　　94　　年　　8　　月　　31　　日
                  民事第二庭    法  官  涂秀玲
正本係照原本作成。
如對本判決上訴，須於判決送達後20日內向本院提出上訴狀。
中　　華　　民　　國　　94　　年　　8　　月　　31　　日
                                書記官  李憲平
